【裁判字號】    99,交簡上,104
【裁判日期】    990603
【裁判案由】    過失傷害
【裁判全文】
臺灣板橋地方法院刑事判決           99年度交簡上字第104號
上  訴  人  臺灣板橋地方法院檢察署檢察官
被      告  乙○○
上列上訴人因被告過失傷害案件，不服本院98年度交簡字第7467
號中華民國99年2 月23日第一審判決（聲請簡易判決處刑案號：
98年度調偵字第2204號），提起上訴，本院管轄之第二審合議庭
判決如下：
    主  文
上訴駁回。
    事實
一、乙○○於民國98年3 月12日23時57分許，駕駛車號6927-FH
    號自用小客車，沿臺北縣林口鄉○○○ 號縣道往八里鄉方向行
    駛，於行經臺北縣林口鄉○○○ 號縣道與菁埔路口，左轉進入
    菁埔路口之際，本應注意車輛行駛時，駕駛人應注意車前狀
    況，並隨時採取必要之安全措施，而依當時夜間有照明、路
    面乾燥無缺陷、無障礙物、視距良好，並無不能注意之情事
    ，竟疏未注意車前狀況，由後方撞擊正行走於菁埔路右側之
    行人甲○○，致甲○○受有頭部外傷蜘蛛膜下腔出血、右髖
    股骨骨折等傷害。乙○○於肇事後，留在現場等候警員到場
    處理，嗣於有偵查犯罪權限之機關人員知悉其犯罪前，向到
    場處理之警員承認其為肇事人而自首之，並接受裁判。
二、案經甲○○訴由臺北縣政府警察局新莊分局報請臺灣板橋地
    方法院檢察署檢察官偵查後聲請以簡易判決處刑。
    理由
一、上揭事實，迭據被告乙○○於警詢、偵訊及本院審理時坦承
    不諱，核與告訴人甲○○於警詢時指訴之情節相合，並有道
    路交通事故現場圖、道路交通事故調查報告表(一)及(二)、長庚
    紀念醫院診斷證明書各1 份、現場12幀附卷可稽，足認被告
    之任意性自白與事實相符，而值採信。
二、按汽車行駛時，駕駛人應注意車前狀況，並隨時採取必要之
    安全措施，道路交通安全規則第94條第3 項定有明文。被告
    既經考領合格駕照，並實際駕駛汽車上路，對於上開規定自
    應知之甚稔，而依當時狀況，復無不能注意之情形，詎被告
    竟疏未注意車前狀況，以致肇事，其有過失，至為灼然。又
    告訴人甲○○因本件車禍受有頭部外傷蜘蛛膜下腔出血、右
    髖股骨骨折等傷害，有上揭診斷證明書可憑，其與被告過失
    行為之間有相當因果關係，亦屬明確。綜上所述，本案事證
    已臻明確，被告犯行堪予認定。
三、核被告所為，係犯刑法第284 條第1 項前段之過失傷害罪。
    被告於肇事後，留在現場等候警員到場處理，嗣於有偵查犯
    罪權限之機關人員知悉其犯罪前，當場向到場處理之警員承
    認其為肇事人而自首之，有道路交通事故肇事人自首情形紀
    錄表1 份在卷可證，嗣並接受裁判，合於自首要件，依刑法
    第62條前段規定減輕其刑。原審以被告罪證明確，適用刑法
    第284 條第1 項前段、第62條（前段）、第41條第1 項前段
    、刑法施行法第1 條之1 第1 項、第2 項前段，並審酌被告
    之素行狀況、過失情節、致告訴人所受傷勢程度，兼衡被告
    之智識程度、犯罪後坦承之態度、迄今尚未與告訴人達成和
    解等一切情狀，判處拘役30日，如易科罰金，以新臺幣1 千
    元折算1 日，其認事用法均無違誤，量刑亦屬妥適。上訴人
    檢察官依告訴人之請求，以原審量刑過輕為由，提起本件上
    訴。惟按：關於刑之量定，係實體法上賦予法院得為自由裁
    量之事項，倘其量刑已以行為人之行為罪責為基礎，並斟酌
    刑法第57條各款所列情狀，在法定刑度內，酌量科刑，如無
    偏執一端，致明顯失出失入情形，不容當事人任憑主觀意見
    ，指摘其違法或不當。本件原審認事用法既無違誤，且係在
    適法範圍內行使裁量權，核無量刑違法或不當之情形，上訴
    人空言爭執原審量刑過輕，洵屬無據。雖上訴書記載告訴人
    具狀所稱：被告駕車肇事致告訴人受有頭部外傷蜘蛛膜下腔
    出血、右髖股骨骨折之傷害，因此住院治療長達近2 週，且
    因復健期間不良於行，復自行摔傷臉部，另造成撕裂傷之傷
    害，身心遭受重創，被告於事發後不聞不問，未與告訴人達
    成和解云云，不外乎重申告訴人所受傷勢及被告之犯後態度
    ，此均已列於原審審酌範圍之內，至於告訴人嗣於復健期間
    摔傷，其與被告之過失行為間難認具有相當因果關係，亦不
    能憑以加重被告刑責。從而，檢察官指摘原審量刑過輕，提
    起本件上訴，為無理由，應予駁回。
據上論斷，應依刑事訴訟法第455 條之1 第1 項、第3 項、第36
8 條，判決如主文。
本案經檢察官黃明絹庭執行職務。
中    華    民    國    99    年    6     月    3     日
                      交通法庭    審判長法  官  陳鴻清
                                        法  官  劉安榕
                                        法  官  朱嘉川
以上正本證明與原本無異。
不得上訴。
                                        書記官  陳聖儒
中    華    民    國    99    年    6     月    3     日

司法院資訊處製作；財團法人民間司法改革基金會備份。
